臺灣板橋地方法院刑事判決　　　　　　　　　　　　九十一年度交易字第五九一號
　　公　訴　人　臺灣板橋地方法院檢察署檢察官
　　被　　　告　乙○○　男　十.
　　輔　佐　人　丙○○　住同右.
右列被告因過失致死案件，經檢察官提起公訴（九十一年度偵字第一九六０五號），
本院判決如左：
    主  文
乙○○服用酒類，不能安全駕駛動力交通工具而駕駛，處有期徒刑肆月，如易科罰金
，以參佰元折算壹日；又因過失致人於死，處有期徒刑陸月，如易科罰金，以參佰元
折算壹日；應執行有期徒刑捌月，如易科罰金，以參佰元折算壹日；緩刑貳年。
    事  實
一、乙○○明知服用酒類過量，不能安全駕駛動力交通工具，詎其於民國（下同）九
    十一年八月十三日下午四時許起，在台北縣土城市○○路上某土地公廟內飲用六
    瓶啤酒，迄同日晚上七時許，已處於不能安全駕駛動力交通工具之狀態下，竟仍
    騎乘其所有車號為ＬＮ２—４３５號重型機車，後載友人余秀賢，沿台北縣土城
    市○○路○段往三段方向行駛，於同日晚上七時四十分許，行經台北縣土城市○
    ○路○段二七五巷前，本應注意飲酒後其吐氣所含酒精濃度超過每公升０點二五
    毫克者不得駕車，又汽車行駛時，駕駛人應注意車前狀況，並隨時採取必要之安
    全措施，且應注意行車速度，依標誌或標線之規定，當地之速限為時速五十公里
    ，不得超速行駛，依當時情形（天候晴、夜間有照明、路面乾燥無缺陷、無障礙
    物、視距良好），並無不能注意之情事，竟疏未注意，仍貿然以逾時速九十公里
    之速度超速行駛，而撞擊正橫越該市○○路之行人嚴有蘭，致使嚴有蘭因此撞擊
    倒地後，造成腦水腫併顱內出血、右側血胸及氣胸、腹內出血、骨盆腔及全身多
    處骨折，乙○○則造成頭部、臉部挫裂傷、胸背部挫傷、四肢多處挫裂傷，二人
    皆經警送醫急救，乙○○經醫院抽血後，發現其血液中酒精濃度達每公升二千一
    百八十毫克（218mg/dl），嚴有蘭於經送醫後，延至同日晚上十時二十五分許，
    仍因顱內出血併血胸、氣胸而不治死亡。
二、案經嚴有蘭之父丁○訴由臺北縣政府警察局土城分局報請臺灣板橋地方法院檢察
    署檢察官偵查起訴。
    理  由
一、訊據被告乙○○對於前揭時、地酒後超速騎車肇致被害人嚴有蘭死亡之事實，供
    承不諱，並經證人余秀賢於警詢及檢察官偵查時證述綦詳，復有道路交通事故調
    查報告表一份、交通事故現場草圖一份、肇事現場照片十二幀各在卷足資佐證（
    見甲○相驗卷宗第十八頁至二十二頁反面）。又被害人嚴有蘭因本件車禍造成顱
    內出血併血胸、氣胸不治死亡乙節，亦經臺灣板橋地方法院檢察署檢察官督同檢
    驗員相驗屬實，掣有驗斷書、相驗屍體證明書各一份在卷可憑。按對於吐氣已達
    每公升０．五五毫克（０．五五ＭＧ＼Ｌ）以上，肇事率為一般正常人之十倍，
    應認為已達不能安全駕車之標準，有法務部八十八年五月十八日法八八檢字第０
    ０一六六九號函可資參照。被告於車禍肇事後，其血液中酒精濃度達每公升二千
    一百八十毫克（218 mg/dl），有財團法人恩主公醫院生化檢驗報告單一紙附卷
    可憑，經換算其呼氣酒精濃度高達每公升一點零九毫克，已遠逾前揭法務部函稱
    不能安全駕駛之標準，復參酌被告於警詢時供稱：「我只知道有車禍，但不知道
    有撞到人，醒來已在醫院，沒有聽到碰撞聲，因為我已經酒醉了。」，俱徵被告
    於騎車肇事時，已達服用酒類不能安全駕駛動力交通工具之境地甚明。次按，汽
    車行駛時，駕駛人應注意車前狀況，並隨時採取必要之安全措施，行車速度，在
    市區道路，時速不得超過五十公里，道路交通安全規則第九十四條第三項及第九
    十三條第一項第一款分別定有明文，此為汽車駕駛人駕駛汽車時應盡之注意義務
    。本件被告於車禍肇事時，依當時情形天候晴朗、夜間有照明、路面乾燥無缺陷
    、無障礙物、視距良好（見前揭道路交通事故調查報告表），並無不能注意之情
    事，竟疏未注意，仍貿然以逾時速九十公里之速度超速行駛，致撞擊正橫越該路
    段之行人嚴有蘭，致使嚴有蘭因此撞擊倒地後，造成腦水腫併顱內出血、右側血
    胸及氣胸、腹內出血、骨盆腔及全身多處骨折，於送醫後仍不治死亡，其駕駛行
    為顯有過失甚為灼然，且其過失行為與被害人嚴有蘭之死亡間，則具有相當之因
    果關係。綜上，本件事證明確，被告酒後不能安全駕駛而駕駛，復因超速行駛致
    人於死之犯行，咸堪認定，應予以依法論科。
二、核被告乙○○所為，係犯刑法第一百八十五條之三服用酒類不能安全駕駛動力交
    通工具而駕駛罪及刑法第二百七十六第一項過失致人於死罪。被告酒醉駕車因而
    致人死亡，依法應負刑事責任，所犯過失致人於死罪部分，應依道路交通管理處
    罰條例第八十六條第一項規定加重其刑。被告所犯上開二罪名間，行為互殊，犯
    罪構成要件迥不相侔，應予分論併罰。爰審酌酒後不應駕車之觀念，已透過學校
    教育、政令宣導及各類媒體廣為介紹傳達各界週知多年，被告對於酒後不能駕車
    ，及酒醉駕車之危險性，應有相當之認識，詎其明知已達酒醉不能安全駕駛之情
    況，猶駕車上路，顯心存僥倖，且未尊重其他用路人生命、財產安全之心態，而
    本件車禍事故之發生，係因被告怠於履行駕車應盡之注意義務，致被害人死亡，
    其過失程度重大，應予非難，惟被告犯後坦承犯行，並已與被害人家屬成立和解
    （有和解書一紙附於偵查卷宗第七頁可參）等一切情狀，分別量處各罪如主文所
    示之刑，並均諭知易科罰金之折算標準，及定其應執行之刑，並諭知易科罰金之
    折算標準，以示懲儆。再查，被告前未曾受有期徒刑以上刑之宣告，有臺灣高等
    法院檢察署刑案紀錄簡覆表及臺灣高等法院被告全國前案紀錄表各一紙在卷可查
    ，被告因一時失慮誤觸本件刑章，經此次偵、審及科刑教訓，當知所警惕，信無
    再犯之虞，本院因認對被告所宣告之刑，以暫不執行為適當，爰併宣告緩刑二年
    ，以啟自新。
據上論斷，應依刑事訴訟法第二百九十九條第一項前段，道路交通管理處罰條例第八
十六條第一項，刑法第一百八十五條之三、第二百七十六條第一項、第四十一條第一
項前段、第二項、第五十一條第五款、第七十四條第一款，罰金罰鍰提高標準條例第
一條前段、第二條，判決如主文。
本案經檢察官謝宗甫到庭執行職務。
中      華      民      國      九十一    年     十二    月    二十     日
                                  臺灣板橋地方法院交通法庭
                                      法  官  陳  靜  茹
右正本證明與原本無異。
如不服本判決，應於判決送達後十日內，向本院提出上訴狀。
                                      書記官  廖  美  紅
中      華      民      國      九十二    年      一     月     二      日
附錄本案論罪科刑法條全文
刑法第一百八十五條之三
服用毒品、麻醉藥品、酒類或其他相類之物，不能安全駕駛動力交通工具
而駕駛者，處一年以下有期徒刑、拘役或三萬元以下罰金。
刑法第二百七十六條
 (過失致死罪)
因過失致人於死者，處二年以下有期徒刑、拘役或二千元以下罰金。
從事業務之人，因業務上之過失犯前項之罪者，處五年以下有期徒刑或拘
役，得併科三千元以下罰金。
